【裁判字號】    92,交訴,4
【裁判日期】    920624
【裁判案由】    公共危險等
【裁判全文】
臺灣新竹地方法院刑事判決                            九十二年度交訴字第四號
    公  訴  人  臺灣新竹地方法院檢察署檢察官
    被      告  甲○○
    被      告  丙○○
右列被告等因公共危險等案件，經檢察官提起公訴（九十一年度調偵字第一一六號）
，本院判決如左︰
    主  文
甲○○駕駛動力交通工具肇事，致人受傷而逃逸，處有期徒刑柒月。緩刑貳年，緩刑
期間付保護管束。被訴過失傷害部分公訴不受理。
丙○○部分公訴不受理。
    事  實
一、甲○○應注意汽車駕駛人應按遵行方向行駛而不得逆向行駛，竟仍於民國九十年
    十月九日（起訴書誤載為八日）中午一時許，騎乘車號ＧＺＭ－一五二號機車，
    沿新竹市○○路由南往北逆向行駛，嗣於當日中午一時三十分許，甲○○騎乘前
    述機車逆向行經食品路與綠水路口之彎道附近時，適有丙○○騎乘ＩＳＩ－七四
    八號機車並搭載其妻乙○○而沿食品路由北往南遵行方向行駛而來，甲○○之機
    車因此擦撞到丙○○機車之右手把，丙○○之機車因此翻倒，丙○○受有左大腿
    挫傷、左腳踝擦傷、左手腕扭傷之傷害，乙○○受有左膝及左手肘挫傷、左肩挫
    傷之傷害（甲○○過失傷害部分經丙○○、乙○○撤回告訴，另為不受理判決，
    詳後述），甲○○知悉其駕車與丙○○等人發生車禍，以及丙○○、乙○○可能
    受傷之事實，竟未下車救護丙○○、乙○○，反而逕行騎乘機車逃離現場，丙○○見狀，乃起身騎乘機車在後追趕，嗣於新竹市○○路○段四六七巷內攔下甲○○，因甲○○否認肇事，丙○○一時氣憤，另基於傷害之犯意，持甲○○之安全
    帽毆打甲○○，使甲○○受有左手瘀傷二處、左前臂瘀傷一處及頭部外傷之傷害
    （丙○○傷害部分經甲○○撤回告訴，另為不受理判決，詳後述）。
二、案經甲○○、丙○○、乙○○訴請新竹市警察局第二分局報請臺灣新竹地方法院
    檢察署檢察官偵查起訴。
    理  由
壹、有罪部分：
一、訊據被告甲○○固不否認前揭逆向行駛機車，且與在遵行車道騎乘機車之丙○○
    會車，且並未留在現場處理之事實，惟矢口否認有何肇事逃逸犯行，辯稱伊並未
    與告訴人丙○○擦撞，係丙○○車速過快而在與伊會車一段距離後自行嚇到而滑
    倒，伊僅有聽到煞車聲並未看到丙○○等人跌倒，丙○○當時係騎乘在內線車道
    云云。經查：關於被告甲○○擦撞告訴人丙○○機車手把部分，告訴人丙○○、
    乙○○經本院隔離訊問後，其二人就車禍發生經過指述情節大致相符，且告訴人
    丙○○事後與被告甲○○和解後（詳後述），對於本件發生之原因仍指稱係遭被
    告甲○○擦撞手把，參以告訴人丙○○已與被告甲○○和解，若無擦撞事實，當
    無於本院指陳不移之理，況告訴人丙○○遭擦撞後機車散落物係掉落於外線車道
    ，有道路交通事故調查報告表事故現場圖可稽（見九十一年度偵字第二一五七號
    卷【下稱第二一五七號卷】第十二頁），足見告訴人丙○○、乙○○所指係騎乘
    於外線車道遭被告擦撞為真實，被告所辯告訴人丙○○、乙○○係騎乘於內線車
    道即屬虛罔，顯見被告甲○○確有擦撞到告訴人丙○○機車手把之事實，而告訴
    人丙○○、乙○○因本件車禍分別受有左大腿挫傷、左腳踝擦傷、左手腕扭傷等
    、左膝及左手肘挫傷、左肩挫傷等之傷害，有診斷證明書二份附卷為憑（見第二
    一五七號卷第十、十一頁），佐以被告甲○○復不否認已聽到機車聲響，業如前
    述，其當已知悉機車上之人有受傷之可能，卻未留在現場處理，顯有肇事逃逸之
    犯意甚明，是其辯解為卸責之詞，不足採信，此部分事證明確，應依法論科。被
    告甲○○請求傳訊保險公司的理賠人員到場以證明告訴人丙○○當場曾表示係被
    告甲○○害渠跌倒一節，並無調查之必要，附此敘明。
二、核被告甲○○所為，係犯刑法第一百八十五條之四之駕車肇事逃逸罪。爰審酌被
    告甲○○為貪圖一時方便，逆向行駛，因此擦撞告訴人丙○○之機車，卻畏責未
    留在現場處理，實屬不該，惟考量其素行良好，告訴人丙○○、乙○○所受傷害
    非重，被告甲○○於本院審理中已與告訴人丙○○、乙○○達成和解，並經告訴
    人丙○○、乙○○撤回告訴，有撤回告訴狀一份附卷為憑等一切情狀，量處如主
    文所示之刑。另被告甲○○前未曾受有期徒刑以上刑之宣告，有臺灣高等法院被
    告全國前案紀錄表一份在卷為憑，被告經此偵審程序當已知所警惕而無再犯之虞
    ，本院認前開宣告之刑暫無執行之必要，爰併宣告緩刑二年，並付保護管束，使
    其知悉法律規定，並啟自新。
貳、不受理部分：
一、按告訴乃論之罪，告訴人於第一審辯論終結前得撤回其告訴，又告訴經撤回者，
    應諭知不受理之判決，刑事訴訟法第二百三十八條第一項、第三百零三條第三款
    定有明文。
二、查本件被告即告訴人甲○○被訴於前揭九十年十月九日中午一時三十分許，騎乘
    車號ＧＺＭ－一五二號機車，沿新竹市○○路由南往北逆向行駛，與被告即告訴
    人丙○○所騎乘並搭載告訴人乙○○之ＩＳＩ－七四八號機車發生車禍，致被告
    丙○○受有左大腿挫傷、左腳踝擦傷、左手腕扭傷之傷害，告訴人乙○○受有左
    膝及左手肘挫傷、左肩挫傷之傷害，因被告甲○○肇事逃逸，被告丙○○見狀，
    乃起身騎乘機車在後追攔，嗣於新竹市○○路○段四六七巷內攔下被告甲○○，
    因被告甲○○否認肇事，被告丙○○一時氣憤，另基於傷害之犯意，持被告甲○○之安全帽毆打甲○○，使甲○○受有左手瘀傷二處、左前臂瘀傷一處及頭部外
    傷之傷害，被告甲○○所涉刑法第二百八十四條第一項前段之過失傷害案件，被
    告丙○○所涉刑法第二百七十七條第一項之過失傷害案件，依刑法第二百八十七
    條之規定，均須告訴乃論。茲因被告甲○○與被告丙○○、告訴人乙○○已達成
    和解，均具狀撤回其告訴，依照首開說明，被告甲○○所涉過失傷害部分，被告
    丙○○部分均不經言詞辯論，逕為諭知公訴不受理之判決。
據上論斷，應依刑事訴訟法第二百九十九條第一項前段、第三百零三條第三款、第三
百零七條，刑法第一百八十五條之四、第七十四條第一款、第九十三條第一項，判決
如主文。
本案經檢察官鍾曉亞到庭執行職務。
中      華      民      國    九十二    年      六      月    二十四    日
                              臺灣新竹地方法院交通法庭
                                      法    官  黃美盈
如不服本判決，應於判決送達後十日內向本院提出上訴狀（應附繕本），上訴於臺灣
高等法院。
右正本證明與原本無異。
                                      書 記 官  吳尚文
中      華      民      國    九十二    年      六      月    二十五    日
附錄本案論罪科刑法條：
刑法第一百八十五條之四：
駕駛動力交通工具肇事，致人死傷而逃逸者，處六月以上五年以下有期徒刑。


司法院資訊處製作；財團法人民間司法改革基金會備份。
